臺灣新北地方法院刑事裁定
111年度聲字第1193號
聲  請  人  
即  被  告  潘建君



選任辯護人  陳鴻琪律師（法扶律師）
上列聲請人即被告因違反毒品危害防制條例等案件（本院111年
度原重訴字第1號），聲請具保停止羈押，本院裁定如下：
    主  文
聲請駁回。
    理  由
一、聲請意旨略以：聲請人即被告潘建君（下稱聲請人）於偵查
    中雖否認知悉所收受之包裹內裝有大麻，然此係因聲請人曾
    經吸食毒品，在法庭上會緊張所致，現聲請人就上情已坦承
    不諱，就報酬數額與同案被告蔡承恩所述亦無不符，足見聲
    請人對涉案情節均已如實陳述。聲請人雖有多次通緝之紀錄
    ，然不能以此即認聲請人於本案有逃亡之虞，另本案主嫌莊
    迪惟曾經表示若東窗事發後敢供出主嫌，將對聲請人不利，
    聲請人因擔心自己及家人之人身安全，不可能再與莊迪惟串
    供，且依聲請人供出莊迪惟之年籍資料，可知聲請人對本案
    非常看重，並非漫不經心。綜上各情，聲請人應無羈押之必
    要，請准予具保停止羈押等語。
二、被告及得為其輔佐人之人或辯護人，得隨時具保，向法院聲
    請停止羈押，刑事訴訟法第110條第1項定有明文。又法院准
    許具保停止羈押之聲請，應以被告雖有刑事訴訟法第101條
    第1項各款或第101條之1第1項所示之羈押原因，但已無羈押
    之必要，或另有同法第114條各款所示之情形，即所犯最重
    本刑為3年以下有期徒刑、拘役、或專科罰金之罪者；懷胎5
    月以上或生產後2月未滿者；現罹疾病，非保外治療顯難痊
    癒者，始得為之。倘被告猶具刑事訴訟法第101條第1項各款
    或第101條之1第1項所示之羈押原因，且有羈押之必要，此
    外復查無同法第114條各款所示不得駁回具保聲請停止羈押
    之情形者，法院即不應准許具保停止羈押。再按羈押之目的
    在於確保刑事偵查、審判程式之完成，及刑事執行之保全，
    或預防反覆實施特定犯罪。被告有無羈押之必要，應許由法
    院斟酌訴訟進行程度及其他一切情事而為認定（最高法院46
    年台抗字第6號判決先例意旨參照），而關於羈押與否之審
    查，其目的僅在判斷有無實施羈押強制處分之必要，並非認
    定被告有無犯罪之實體審判程式，故關於羈押之要件，無須
    經嚴格之證明，而以經釋明得以自由證明為已足。
三、被告因違反毒品危害防制條例等案件，前經本院於111年4月
    25日訊問後，認被告涉犯毒品危害防制條例第4條第2項、懲
    治走私條例第2條第1項之罪嫌疑重大，且有刑事訴訟法第10
    1條第1項第1款、第3款所定之羈押原因，並衡諸聲請人逃亡
    、勾串之風險程度，認僅以具保或命定期報到等較輕之手段
    ，實難以避免上開風險，併考量聲請人所為兩次運輸第二級
    毒品犯行、輸入第二級毒品之重量共計近10公斤，造成社會
    治安的危害風險非小，及羈押對其人身自由的限制程度，認
    有羈押之必要，於同日裁定羈押並禁止接見、通信在案。
四、聲請人雖以前情聲請具保停止羈押，然查：
　㈠聲請人於本院訊問時坦承被訴運輸第二級毒品、私運管制物
    品進口犯行，核與證人即同案被告蔡承恩、證人林子弘、王
    宣仁所述情節大致相符，並有如起訴書證據清單所載證據在
    卷可按，足認被告涉犯運輸第二級毒品罪、私運管制物品進
    口罪，嫌疑確屬重大。
　㈡聲請人所犯運輸第二級毒品罪為最輕本刑十年以上有期徒刑
    之罪，可預期將來所處刑度非輕，而聲請人雖於偵訊、本院
    延押訊問及本案送審訊問時均坦承犯行，然其於到案之初，
    在警詢、偵訊、本院羈押訊問時，均矢口否認犯行，並以其
    認為所欲收受之國際包裹內物品僅為菸油，不知道其內放有
    毒品等語為辯，足見聲請人於案發後仍有推諉卸責之舉，參
    以聲請人前於103、105、108年間，共有4次遭通緝之紀錄，
    有臺灣高等法院被告全國通緝紀錄表1份在卷可佐，亦足徵
    聲請人面對刑責時，有選擇逃避之傾向，考量被告本案面臨
    重罪追訴，且到案後仍有畏罪反應，確有事實足認聲請人有
    逃亡之虞，縱聲請人嗣後坦承犯行，仍不影響本院前揭判斷
    。
　㈢又聲請人與同案被告蔡承恩就蔡承恩出面領取包裹之報酬數
    額計算方式，於偵訊及本院訊問中所述彼此非無出入，且據
    聲請人及蔡承恩一致陳稱為本案主嫌之莊迪惟亦尚未到案，
    衡諸本案所涉罪名刑度甚重，其等間自有相互勾串、推諉或
    包庇之高度可能性。且依聲請人與擔任包裹收件人之林妤萱
    為前男女朋友關係，及聲請意旨中所稱：莊迪惟知悉其住址
    ，很可能會因其供出莊迪惟為主謀而對其不利等語，實亦可
    知若任聲請人在外，確有因與林妤萱、莊迪惟及本案其他證
    人間之情誼、威嚇等因素而影響其陳述，致案情陷於晦暗不
    明之風險存在。從而，本案確有相當理由足認聲請人有勾串
    共犯或證人之虞。
　㈣綜上所述，聲請人涉犯最輕本刑十年以上有期徒刑之罪，嫌
    疑重大，並有逃亡及串供之風險，且此風險尚無法僅以具保
    、限制住居或定期報到等方式避免，考量聲請人所為對法益
    侵害之情狀，審酌國家社會公益、國民法益及其人身自由基
    本權利，就其目的與手段依比例原則權衡，並衡酌本案尚未
    行準備程序之訴訟進行狀況，認對聲請人所為羈押處分仍屬
    必要且適當，本件亦無刑事訴訟法第114條各款所示不得駁
    回具保聲請停止羈押之情形存在，是聲請人以前揭事由聲請
    具保，自難准許，應予駁回。
五、依刑事訴訟法第220條，裁定如主文。
中　　華　　民　　國　　111 　年　　5 　　月　　23　　日
                  刑事第五庭    審判長法　官  胡堅勤
　　　　　　　　　　　　　　　　　　　法　官  賴昱志
　　　　　　　　　　　　　　　　　　　法　官  王筱維
上列正本證明與原本無異。
如不服本裁定，應於裁定送達後五日內敘明抗告理由，向本院提
出抗告狀。
                                      書記官 李佳勳
中　　華　　民　　國　　111 　年　　5 　　月　　23　　日